Inventaris van het archief van de familie Van Dorp, (1414) 1503-1657 (1986)
Nationaal Archief, Den Haag
- Stukken betreffende het geslacht Van Dorp, II
  - Derde Generatie, C
    - Louise van Dorp X Louis Boisot X (2.) Hector de Crequy, 6
      - Nalatenschap Louise van Dorp, d
        - Stukken inzake het geschil en de latere overeenkomsten tussen Hector de Crequij en Aernt van Dorp aangaande de verdeling van de nalatenschap van Louise van Dorp., 1586-1593; 1194; 1 pak + 2 charters
        - Processtukken inzake het geschil tussen Aernt van Dorp en David van Valckensteyn, als man van Johanna Boisot betreffende de verdeling van de nalatenschap van Louise van Dorp., 1589-1593; 1195; 1 pak + 4 charters
        - Processtukken inzake het geschil tussen Maxi miliaan van Cruiningen en Aernt van Dorp als erfgenaam van zijn dochter Louise betreffende de verkoop van diverse landen in Zevenbergen., 1591-1593; 1196; 1 pak
          Zie ook inv. no. 473
        - Processtukken inzake het geschil tussen Hector de Crequij en de erfgenamen van Aernt van Dorp betreffende de uitkeringen uit de nalatenschap zijnde het aandeel van zijn overleden vrouw Louise van Dorp., 1614-1616; 1197; 1 omslag
        - Akten waarbij Hector de Crequij aan Nicolaas de Hondt volmacht verleent om de jaarlijkse rente te innen die hem uit de nalatenschap van Aernt van Dorp toekomt., 1619, 1623, 1625; 1198; 3 charters
    - Catharina van Dorp, 7
      (1560-1574. Dochter van Aernt van Dorp en Anna Grillet. Zij stierf in de stad Lier alwaar ze met haar zusters Margaretha en Josyna door de Spanjaarden gevangen werd gehouden. Zie de genealogische tabel 1C)
      Zie inv. no. 322
    - Margaretha van Dorp X Jean du Bosch X (2) Jasper van Poelgeest, 8
      1562-1597. Dochter van Aernt van Dorp en Anna Grillet. Haar eerste man was Jean du Bosch, 1590, zoon van Gijsbrecht du Bosch en Johanna Despars. Haar tweede man was Jasper van Poelgeest, raad in de admiraliteit op de Maze, 1603, zoon van Gerrit van Poelgeest en Maria van Walburg. Zie de genealogische tabellen 1C, 8 en 10
      - Margaretha van Dorp x Jean du Bosch, a
        - Stukken betreffende de gevangenhouding door de Spanjaarden van Margaretha van Dorp met haar zusters Catharina en Josyna., 1573-1574; 322
        - Akte van huwelijkse voorwaarden tussen Jean du Bosch en Margaretha van Dorp., 1579; 1199; 1 charter
        - Inventarissen van de goederen en renten respectievelijk door Jean du Bosch en Margaretha van Dorp ingebracht bij hun huwelijk., 1581, z.d.; 1200; 2 katernen
        - Stukken betreffende de huishouding van Jean du Bosch en Margaretha van Dorp., 1580-1591; 1201; 1 omslag
        - Aantekeningen van Margaretha van Dorp inzake het gewicht en de waarde van haar sieraden., 1578; 1202; 1 stuk
        - Brief van Willem van Oranje aan de heer van Tempel, met de opdracht kapitein Cristal te bevelen Jean du Bosch, die in Liederkerke gevangen wordt gehouden, vrij te laten. Afschrift., 1581; 1203; 1 stuk
        - Akte waarbij een rente wordt gevestigd door Jean du Bosch voor Kathelijne de Mey, weduwe Pieter van de Sichele op diverse landen in Erpe., 1579; 1204; 1 charter
        - Akte waarbij een rente wordt gevestigd door Johanna Despars, weduwe Gijsbrecht du Bozch, en Jean du Bosch voor Arnould van Damme als man van Elisabeth Asseliers, op diverse landen in Hoeltert., 1579; 1205; 1 charter
        - Stukken inzake het geschil tussen Arnould van Damme en Jean du Bosch betreffende de uitbetaling van de voornoemde rente., 1584-1585, 1592; 1206; 1 omslag + 2 charters
        - Akte waarbij een rente wordt gevestigd door Jean du Bosch en Margaretha van Dorp voor Margaretha Petit, weduwe Jan van Vlaminckpoorte, op een hofstede en erve in Dudzeele. Met aantekeningen betreffende de aflossing in 1601., 1583; 1207; 1 charter
        - Stukken inzake het rekest van Margaretha Petit, weduwe Jan van Vlaminckpoorte, aan Philips II om een uitkering te verkrijgen uit de geconfiskeerde goederen van Jean du Bosch, betreffende vorderingen uit de voornoemde rente., 1589-1590; 1208; 1 omslag
        - Stukken betreffende een rente gevestigd op 41 gemeten land in Oudenzeele door Jean du Bosch en Margaretha van Dorp voor Anthonis van der Clemme, later voor Jan de Boom en Clara Verdonck de Jonge., 1583, 1586, 1600-1601; 1209; 1 stuk + 1 charter + 1 transfix
        - Akte waarbij Aernt van Dorp als borg van Jean du Bosch een hypotheek neemt op zijn huis aan het Noordeinde betreffende een renteschuld van de erfgenamen van Gijsbrecht du Bosch aan Johanna de Splietere. 1584. Authentiek afschrift. 1594. Transportakte door Johanna de Splietere aan François Junius te Leiden van deze rente., 1210; 1 katern
        - Staat van de afmetingen opgemaakt door Adriaan van der Hove van diverse landen in Erpe van Jean du Bosch., 1562; 1211; 1 stuk
        - Rekest van Jean du Bosch aan de Vier Leden des Lands van Vlaanderen om uitbetaling te verkrijgen van 3 jaarrenten ten laste van de stad Aalst. Concept., 1582; 1212; 1 stuk
        - Brieven van Gijsbrecht du Bosch te Calais aan zijn neef Jean du Bosch betreffende de verkoop van diens goederen in de Zuidelijke Nederlanden., 1583; 1213; 3 stukken
        - Brief van Hans van Dursten aan Jean du Bosch betreffende een renteschuld van Hendrick du Bosch., 1583; 1214; 1 stuk
        - Uitnodiging voor Aernt van Dorp, Hector de Crequij en Jean du Bosch om aanwezig te zijn op de begrafenis van Willem van Oranje., 27-7-1584; 887
      - Nalatenschap Jean du Bosch, b
        - Inventaris van de nalatenschap van Jean du Bosch., 1590; 1215; 1 katern
        - Stukken betreffende het beheer van de goederen in de Zuidelijke Nederlanden behorende tot de nalatenschap van Jean du Bosch., 1590-1600; 1216; 1 pak
      - Margaretha van Dorp x Jasper van Poelgeest, c
        - *Menu voor een maaltijd., z.d.; 1217; 1 stuk
          Waarschijnlijk ter gelegenheid van het 2e huwelijk van Margaretha van Dorp
        - Stukken betreffende de goederen en renten door Margaretha van Dorp ingebracht bij haar huwelijk met Jasper van Poelgeest., z.d.; 1218; 3 stukken
        - Aantekeningen van Jasper van Poelgeest inzake de datum van zijn huwelijk met Margaretha van Dorp, haar overlijden en de geboorte van Philips- en Arnoult du Bosch en Maria van Poelgeest., 1597; 1219; 1 stuk
        - Staten van de uitgaven door Aernt- en zijn dochter Josyna van Dorp gedaan voor de huishouding en het goederenbezit van Margaretha van Dorp en Jasper van Poelgeest., 1591-1596; 1220; 2 stukken
        - Rekening en verantwoording van Willem van den Duyn Joostz., rentmeester, over zijn administratie van de goederen van Jasper van Poelgeest in Maasdam. Met bijlagen., 1592-1596. 1595-1596; 1221; 1 omslag
        - Kwitantie van Thomas Gemets, rentmeester-generaal van de geconfiskeerde goederen, voor Jas per van Poelgeest inzake de betaling van de 1e en 2e termijn van een schuld aan de Staten van Holland., 1595; 1222; 1 stuk
        - Kwitanties van het Hof van Holland voor Jasper van Poelgeest inzake de kosten van het proces met Willem van Beveren, rentmeester van Zuid Holland., 1596; 1223; 2 stukken
        - Brief van Margaretha di Matenesse aan haar broeder Karel te Middelburg betreffende familie aangelegenheden., 1596; 1224; 1 stuk
          Aangetrouwd aan de familie Van Poelgeest
      - Nalatenschap Margaretha van Dorp, d
        - Testament van Margaretha van Dorp., 1596; 1225; 1 charter
        - Stukken betreffende de begrafenis van Margaretha van Dorp; en het beheer van de goederen behoren de tot haar nalatenschap. Met retroacta., 1589-1597. 1597-1608; 1226; 1 pak
          Zie ook inv. no. 436
        - Processtukken inzake het geschil tussen Aernt van Dorp en Jasper van Poelgeest betreffende de verdeling van de nalatenschap van Margaretha van Dorp., 1599; 1227; 1 omslag
        - Stukken betreffende de gedeeltelijke boedelschei ding van de nalatenschap van Margaretha van Dorp. Met retroacta., 1597-1600. 1600-1603; 1228; 1 pak
        - Stukken betreffende de verdeling tussen Philips du Bosch, de voogden van zijn broer Arnoult du Bosch en de voogden van zijn halfzuster Maria van Poelgeest van de resterende goederen hen nagelaten door hun moeder Margaretha van Dorp en hun grootvader Aernt van Dorp., 1608; 1229; 1 katern + 1 stuk
        - Extract uit het testament van Jasper van Poelgeest., z.a; 1230; 1 stuk
    - Josyna van Dorp X Charles de Becq, 9
      1565-1646. Dochter van Aernt van Dorp en Anna Grillet. Haar man was Charles du Becq, †1614, heer De Villebon, een franse edelman uit de buurt van Parijs in dienst van het Staatse Leger. Zie de genealogische tabel no. 1C
      - Josijna van Dorp, a
        - Stukken van algemene aard, I
          - Briefwisselingen, A
            Briefwisselingen van Josijna van Dorp met:
            i = ingekomen
            u = uitgegaan
            i/u = ingekomen en uitgegaan.
            - Adriaan Gijsberts, te Antwerpen. (i), 1601; 1231; 1 stuk
            - Andel, Aert Petersz. van-, schout van Besoyen. (i/u), 1603-1608; 1232; 1 omslag
              Zie ook onder Melis Cornelisz
            - Andel, Geerardt Aerts van-, te Antwerpen. (i), 1603; 1233; 2 stukken
            - Anthelmus Cornelisz., te Zevenbergen. (i), 1605-1606; 1234; 2 stukken
            - Anthony Salomons. (i), 1604; 1235; 1 stuk
              Zie ook onder Hendrik Jansz. Storm
            - Becq, heer de Villebon, Charles du-, man van Josyna van Dorp. (u), 1607; 1236; 1 stuk
            - Beke, Jeronymus van der-, advokaat in Antwerpen. (i/u), 1601; 1237; 3 stukken
            - Berge, Constantijn van den-, advokaat in Antwerpen. (u), 1616; 1238; 1 stuk
            - Berkel, Willem Adriaensz.-, rentmeester in Middelharnis. (i), 1600, 1609; 1239; 3 stukken
              Zie ook onder Gerard Willikens
            - Berlicom, dhr.-, te 's-Gravenhage. (u), 1601, z.d.; 1240; 2 stukken
            - Bertel Hendrik Gillisz. en Pieter Anthonisz. Demans, pachters te Etten. (i), 1602-1604; 1241; 4 stukken
            - Bloudel, mr. Pieter-., 1257
              Zie onder Otto Hartius
            - Boot, Jacob-, rentmeester van de nagelaten goederen van Aernt van Dorp. (i/u), 1601-1604, 1616-1617; 1242; 1 pak
              Zie ook onder Jasper van Poelgeest
            - Bos, Cecilia-, te Antwerpen. (i), 1602; 1243; 1 stuk
            - Bosch, Arnoult en Philips du-, neven. (i), 1601-1604; 1244; 1 omslag
            - Bossche, Gillis van den-, oud-hofmeester van Aernt van Dorp. (i), 1603; 1245; 1 stuk
            - Boynne, Ida de-. (u), 1609; 1246; 1 stuk
            - Breeman, Cornelis Cornelisz.-, te Sommelsdijk. (i), 1600; 1247; 1 stuk
            - Bronckhorst, Sampson van-., 1400
            - Bruers, Govaert-., 266
              Zie onder Gerard Willikens
            - Crequij, Hector de-, zwager. (i), z.d.; 1248; 1 stuk
            - Damas, Pieter-, te Etten. (i), 1602; 1249
            - Demans, Pieter Anthonisz.-., 1241
              Zie onder Bertel Hendrik Gillisz
            - Doorn, Mayken van-, huisvrouw van Gerard Willikens. (i), 1602; 1250; 1 stuk
            - Dorp, Adriaan van-, te Steenbergen. (u), 1605, 1608; 1251; 2 stukken
            - Dorp, Adriana van-, halfzuster., 1271
            - Dorp, Margaretha van-, zuster. (i), 1595; 1252; 1 stuk
            - Fabri, mr. Pierre-, advokaat in Brussel. (i), 1599-1602; 1253; 1 omslag
            - Fabri, Marie-., 1279
              Zie onder dhr. Voulain
            - Gelcom, Adriaan van-, te Breda. (i), 1622; 1254; 1 stuk
            - Gindertaele, Philips van-, te Zevenbergen. (i), 1603-1604; 1255; 4 stukken
            - Grobbendonck, Agnes le-. (i), 1599-1603; 1256; 5 stukken
            - Hartius, Otto-, procureur in Antwerpen. (i/u), Met brieven van en aan Alvaro Nonnius, dokter, en mr. Pieter Bloudel, procureur in Mechelen., 1601. 1601-1603; 1257; 1 omslag
            - Hoen, Margriet de-, pleegdochter. (i), 1598; 1258; 1 stuk
            - Immiers, Juffrouw E.-, te Mechelen. (i), 1603; 1259; 1 stuk
            - Jamart, Mathieu-., 1279
            - Jan Rombouts., 1265
              Zie onder juffrouw van Mechelen en Melis Cornelisz
            - Jan Rombouts., 1266
            - Jonge, mr. Dirck de-, advokaat. (i), 1611-1614, z.d.; 1260; 1 omslag
            - Carmijn, Kathelijne de-, wed. kapitein Wellens te 's-Gravenhage. (i), 1603-1604; 1261; 1 omslag
            - Linden, Anna van-. (i), z.d.; 1262; 1 stuk
            - Lixbona, Clara-, te Brussel. (i), 1603; 1263; 2 stukken
            - Marchant, Franchois-, te Brussel. (i), 1601-1602; 1264; 5 stukken
            - Mechelen, Juffrouw van-, pachtster in Zevenbergen. (u) Met brieven aan Jan Rombouts, Pieter Jorisz. en Nicolaes de Vriese., 1601. 1601; 1265; 1 stuk
            - Melis Cornelisz., secretaris van Waalwijk. (i/u) Met brieven aan Jan Rombouts, Pieter Jorisz. en Aert Petersz. van Andel., 1601. 1601-1604; 1266; 1 omslag
            - Michiel Jacobs., 1281
            - Claes Cornelissen. (i/u), 1604; 1267
            - Nonnius, Alvaro-., 1257
            - Poelgeest, Jasper van-, zwager. (i/u) 1596-1603. Met brieven aan Adriaan van Dorp en Jacob Boot., 1602; 1268; 1 pak
            - Pottere, mr. Maximiliaan de-, advokaat. (i), 1601-1604; 1269; 1 pak
            - Ramlo, Maria de-. (i), 1601-1602; 1270; 4 stukken
            - Seur en Adriana van Dorp, Jehan le-, zwager en halfzuster. (i), 1604; 1271; 3 stukken
            - Storm, Hendrik Jansz.-, rentmeester in de Langstraat. (i/u) Met brieven aan Claes Cornelisz. en Anthony Salomons., 1604. 1602-1604; 1272; 5 stukken
            - Succa, Margaretha de-, huisvrouw van Hercules de Herls. (i/u), 1595-1604; 1273; 1 omslag
            - Surck, Catharina-, verzorgster van Philips en Arnoult du Bosch. (u), 1603; 1274; 1 stuk
              Zie ook inv. no. 232
            - Turck, Augustijn-, notaris. (i), 1602; 1275; 1 omslag
            - Uythoven, mr. Marten van-, procureur in Etten. (u), 1600; 1276; 1 stuk
            - Veken, Johan van der-, koopman in Rotterdam. (i/u), 1602-1615; 1277; 1 omslag
            - Verstraten, Jan-, klerk in Den Doel. (i), 1600-1605; 1278; 1 omslag
            - Voulain, dhr.-, te Luik. (i/u) 1603. Met brieven van Mathieu Jamart en Marie Fabri te Luik., 1601; 1279; 1 omslag
            - Vriese, Nicolaas de-, advokaat in Middelburg. (i), 1600-1602; 1280; 1 omslag
              Zie ook onder Juffrouw van Mechelen
            - Willikens, Gerard-, schout van Zevenbergen. (i/u) Met brieven aan Hendrik Jansz. Storm, Bertel Hendrik Gillisz., Pieter Damas, Willem Jacobsz. Roelants, Govaert Bruers, Juffrouw van Mechelen. Met brieven aan Willem Adriaensz. Berkel en Michiel Jacobs., 1602. 1600-1602. 1601; 1281; 1 omslag
            - Willem Jacob Roelants, rentmeester in het markiezaat van Bergen op Zoom en het land van Breda. (i/u), 1603-1604; 1282; 1 omslag
            - Willem Jacob Roeloffsz., rentmeester in de Hoeven, Etten en Oudenbosch. (u), 1601; 1283; 2 stukken
            - Onbekenden. (i/u), 1601, 1604, z.d.; 1284; 1 omslag
          - Processen, B
            - Memorie van Maximiliaan de Pottere en Cornelis van Kuyck betreffende de aansprakelijkheid die de crediteuren van het sterfhuis van Maximiliaan van Bourgondië kunnen laten gelden op Josyna van Dorp., 1603; 1285; 1 stuk
            - Kwitantie van mr. Dirck de Jonge voor Josyna van Dorp voor salaris en onkosten., 1618; 1286; 1 stuk
            - Rekening van (Fantus T. Ghaccamona), advocaat, voor de heer en mevrouw De Villebon inzake zijn werkzaamheden in Frankrijk., z.d.; 1287; 1 katern
            - Dictum in het proces tussen Maria van der Mersche, weduwe Johan van Santen, en Josyna van Dorp waarbij de eerstgenoemde wordt veroordeeld tot de betaling van een boete en de proceskosten. Afschrift., 1635; 1288; 1 stuk
        - Privé-leven, II
          - Stukken betreffende de gevangenhouding door de Spanjaarden van Josijna van Dorp en haar zusters Margaretha en Catharina., 1573-1574; 322
          - Stukken betreffende de verlening van het burgerschap door de stad Luik aan Josyna van Dorp., 1601; 1289; 3 stukken
          - Akte van huwelijkse voorwaarden tussen Charles du Becq, heer de Villebon, en Josyna van Dorp., 1604; 1290; 1 katern
          - Akte van boedelscheiding tussen Charles du Becq, heer de Villebon, en Josyna van Dorp., 1605; 1291; 1 katern
          - Vonnis van de "Chambre du Roi" te Parijs, waar bij de heer de Villebon wordt veroordeeld tot diverse jaarlijkse uitkeringen aan zijn echtgenote Josyna van Dorp. Authentiek afschrift., 1606.1608; 1292; 1 stuk
          - Stukken betreffende de reizen van Josyna van Dorp naar de Zuidelijke Nederlanden., 1598-1605; 1293; 1 pak
          - Duitse, Franse en Italiaanse liedjes voor zien van muziek., z.d.; 1294; 1 omslag
            Als omslag van tien duitse minne liedjes dient een gedrukt kalender blad van maart-april (1553)
        - Huishouding en personeel, III
          - Stukken betreffende het huren door Josyna van Dorp van diverse huizen in Den Haag, gelegen aan het Noordeinde, Westeinde, in de Toren straat, de Idastraat en van een stal achter de Grote Kerk., 1609, 1614, 1641-1645; 1295; 1 omslag
          - Rekening en verantwoording over de administratie van de huishouding van Josyna van Dorp. Met bijlagen., 1604. 1601-1604; 1296-1301; 5 katernen + 1 omslag
            De rekeningen tot en met februari 1602 zijn bijgehouden door Anthonis Verstrepen; daarna door Gillis van den Bossche, Augustijn Turck en Josyna van Dorp zelf
            - 28 augustus 1601-20 oktober 1601, 1296
            - 20 juli 1601-28 februari 1602, 1297
            - 9 juni 1602-28 september 1602, 1298
            - 17 april 1602-21 juni 1604, 1299
            - 11 juli 1604-28 augustus 1604, 1300
            - Bijlagen, 1602-1603, 1301; 1 omslag
          - Recept voor de vervaardiging van een likeur uit de lever van "aelpuyck"., 1602; 1302; 2 stukken
          - Stukken betreffende de diefstal door Anthonis Verstrepen van sieraden van Josyna van Dorp; en inzake het geschil tussen Josyna van Dorp en Guillaume Coenen met François Soria betreffende de eigendom van deze sieraden., 1602-1604; 1303; 1 pak
          - Brief van Maria van Meekenburch aan juffrouw Lena de Meyer, wonende ten huize van mevrouw De Villebon., 1643; 1304; 1 stuk
        - Bezittingen, vorderingen, schulden en transakties, IV
          - Algemeen, A
            - Stukken betreffende het aandeel van Josyna van Dorp in de nalatenschap van haar vader Aernt van Dorp., 1600, 1602, 1608, z.d.; 1305; 1 omslag
              Zie betreffende de boedelscheiding het hoofdstuk "Nalatenschap Aernt van Dorp"
            - Rekening en verantwoording van Jacob Boot, rentmeester, - vanaf het jaar 1638 van diens zoon Johan Boot - over de administratie van de goederen van Josyna van Dorp., 1615-1645. 1605-1643, 1645; 1306-1331; 26 katernen + 2 stukken
              - 1605-1609 (23 juni), 1306; 1 katern + 2 stukken
                t/m 1608 betreft de nalatenschap van Aernt van Dorp
              - 1609 (20 juni)-1610, 1307
              - 1611, 1308
              - 1612, 1309
              - 1613, 1310
              - 1614, 1311
              - 1615-1616, 1312
              - 1617, 1313
              - 1618, 1314
              - 1619-1620, 1315
              - 1621-1622, 1316
              - 1623 (1 januari-31 mei), 1317
              - 1623 (1 juni)-1624, 1318
              - 1625-1626, 1319
              - 1627-1628, 1320
              - 1629-1630, 1321
              - 1631-1632, 1322
              - 1633-1634, 1323
              - 1635, 1324
              - 1636-1637, 1325
              - 1638, 1326
              - 1639-1640, 1327
              - 1641, 1328
              - 1642, 1329
              - 1643, 1330
              - 1645, 1331
            - Staten van de buitengewone uitgaven van Jacob Boot voor Josyna van Dorp., 1601-1602, 1604-1617; 1332-1351; 9 katernen + 11 stukken
              - 20 juli-1 december 1601, 1332; 1 katern
              - 27 augustus-28 december 1601, 1333; 1 katern
              - 2 januari-28 december 1602, 1334; 1 katern
              - 2 januari-12 augustus 1604, 1335; 1 katern
              - 18 juli-23 juli 1605, 1336; 1 katern
              - 7 september 1605-28 december 1606, 1337; 1 katern
              - 1 januari-28 december 1607, 1338; 1 katern
              - 7 januari-28 december 1607, 1339; 1 katern
              - 1 januari-6 mei 1608, 1340; 1 katern
              - 16 juni-7 oktober 1608, 1341
              - 23 juni 1609-20 december 1610, 1342
              - 1 januari-25 november 1611, 1343
              - 8 januari 1612, 1344
              - 1 januari 1613-28 september 1614, 1345
              - 1 januari 1613, 1346
              - 6 oktober 1614-21 februari 1615, 1347
              - 6 oktober 1614-12 maart 1615, 1348
              - 21 februari 1615-31 december 1615, 1349
              - 1 januari 1616-25 februari 1617, 1350
              - 31 december 1616-20 december 1617, 1351
            - Rekeningen en kwitanties behorende bij de administratie van de bezittingen, vorderingen, schulden en transakties van Josyna van Dorp., 1597-1645; 1352-1353; 2 pakken
              - 1597-1607, 1352
              - 1608-1645, 1353
          - In de diverse gewesten en plaatsen, B
            - Holland, 1
              - Wassenaar, Den Haag
                - Akte van verhuur door Josyna van Dorp aan kolonel Horatio Veer van een gedeelte van het huis aan het Noordeinde. Met een inventaris van de meubels., 1609; 1354; 1 stuk
                - Akte van verhuur door Josyna van Dorp aan Jacob Boot, haar rentmeester, van een gedeelte van het huis aan het Noordeinde. Met een concept., 1609; 1355; 2 stukken
                - Akte van verhuur van het zuidelijke gedeelte van het huis aan het Noordeinde van Josyna van Dorp, door haarzelf in onderhuur genomen van de voogden van Arent Coebel, heer van de Werve., 1634; 1356; 1 stuk
                - Akte van verhuur door Josyna van Dorp aan Samuel de Felins, ridder van Bantheim, van een gedeelte van het huis aan het Noordeinde., 1638; 1357; 1 stuk
                - Akte van verhuur door Josyna van Dorp aan de heer van Weresteyn van het huis aan het Noord einde. Concepten., z.d.; 1358; 2 stukken
                - Sententie van het Hof van Holland waarbij Marritgen Cornelisdr., weduwe Jacob Adriaansz. Haverman bevolen wordt ten behoeve van Josyna van Dorp een zeker huis (aan het Noordeinde) te ontruimen., 1623; 1359; 1 stuk
                - Staat van de kosten van het proces tussen Josyna van Dorp en Geertruyt van Valckensteyn betreffende het huis aan het Noordeinde., z.d.; 1360; 1 stuk
                - Inventaris van de goederen die Josyna van Dorp in haar huis aan het Noordeinde heeft achter gelaten voor de "Vrouwe van Poelgeest"., 1602; 1361; 1 stuk
                - Rekening van Adriaen Janssen, timmerman, en Vincent Janssen, metselaar, inzake reparaties aan het huis aan het Noordeinde. Authentiek afschrift., 1616. 1615; 1362; 1 stuk
                - Staten van de onkosten voor de verkoop van partijen hout van Josyna van Dorp in Wassenaar, Rijswijk en Voorburg., 1614, 1617; 1363; 2 stukken
                - Akte waarbij de Staten van Holland en West-Friesland de investituur bevestigen van Heyndrick Benninck in de vicarie gesticht door Pieter Plumeus en zijn echtgenote op het altaar van de Naam Jezus in de St. Jacobskerk in 's-Gravenhage. Authentiek afschrift., 1615. 1615; 1364; 1 stuk
              - Langstraat (Besoyen, Raamsdonk)
                Zie ook onder Brabant
                - Akte van belening door Jan van Blommendael van Vyanen aan Josyna van Dorp van 3 percelen land in Bergen. Afschrift., 1600; 1365; 1 stuk
                - Verkoopakte door Josyna van Dorp aan Cornelis Melisz., secretaris van Raamsdonk, van al haar goederen in Raamsdonk., 1605; 1366; 1 stuk